【裁判字號】    89,上易,1554
【裁判日期】    890731
【裁判案由】    違反毒品危害防制條例
【裁判全文】
臺灣高等法院高雄分院刑事判決          八十九年度上易字第一五五四號
    上  訴  人  台灣高雄地方法院檢察署檢察官
    被      告  乙○○
右上訴人因被告違反毒品危害防制條例案件，不服臺灣高雄地方法院八十九年度易字
第二九九二號中華民國八十九年七月三十一日第一審判決（起訴案號：臺灣高雄地方
法院檢察署八十九年度毒偵字第三二二二號），提起上訴，本院判決如左：
      主      文
原判決撤銷。
乙○○連續施用第二級毒品，累犯，處有期徒刑柒月。
      事      實
一、乙○○有二次違反麻醉藥品管理條例案件前科，並曾因竊盜案件，經法院判處有
    期徒刑十月確定在案，甫於八十八年十一月二十二日執行完畢。另於八十七年間
    ，因施用毒品案件，經臺灣高雄地方法院以八十七年度毒聲字第二０二號裁定送
    觀察、勒戒後，認有繼續施用毒品之傾向，再以臺灣高雄地方法院八十七年度毒
    聲字第七一０號裁定令入戒治處所，施以強制戒治，並再以臺灣高雄地方法院八
    十七年度毒聲字第三七八九號裁定停止戒治，於停止期間，因違反保護管束應遵
    守事項情節重大，又經臺灣高雄地方法院以八十八年度毒聲字第三五二０號，裁
    定撤銷停止戒治，嗣因強制戒治期滿，由臺灣高雄地方法院檢察署檢察官以八十
    九年度戒毒偵字第三五號不起訴處分確定在案。詎猶不知悔改，復基於施用第二
    級毒品安非他命之概括犯意，自八十九年三月二十四日凌晨某時許，至八十九年
    七月五日止，先後多次在高雄市○○區○○街一五五巷十三之一號二樓住處，以
    將第二級毒品安非他命置於玻璃球內，下面用火燒烤，吸其所產生之煙氣方式，
    非法施用毒品安非他命。嗣於八十九年三月二十四日上午十一時四十分許，在上
    址，為警查獲，並於八十九年七月五日下午十八時許，在上址為警再度查獲。並
    經檢察官聲請，而由臺灣高雄地方法院以八十九年度毒聲字第四七七九號裁定令
    入戒治處所，施以強制戒治。
二、案經高雄市政府警查局鼓山分局報告臺灣高雄地方法院檢察署檢察官偵查起訴。
      理      由
一、右揭犯罪事實，業據被告乙○○於本院審理時供承不諱，且被告於警訊時為警採
    取之尿液，亦經高雄市立凱旋醫院檢出甲基安非他命反應，此有高雄市立凱旋醫
    院八十九年四月十日日高市凱醫檢字第００五五六號及八十九年七月二十一日高
    市凱醫檢字第００六九三號煙毒尿液檢驗成績書二紙在卷可稽。次查被告於八十
    七年間，因施用毒品案件，經原審法院以八十七年度毒聲字第二０二號裁定送觀
    察、勒戒後，認有繼續施用毒品之傾向，再以原審法院八十七年度毒聲字第七一
    ０號裁定令入戒治處所，施以強制戒治，並再以原審法院八十七年度毒聲字第三
    七八九號裁定停止戒治，於停止期間，因違反保護管束應遵守事項情節重大，又
    經原審法院以八十八年度毒聲字第三五二０號，裁定撤銷停止戒治，嗣因強制戒
    治期滿，由臺灣高雄地方法院檢察署檢察官以八十九年度戒毒偵字第三五號不起
    訴處分確定在案，有原審法院被告全國前案記錄表、台灣高雄地方法院檢察署刑
    案資料查註記錄表各一份及上開不起訴處分書一紙在卷可稽，其於五年以內再犯
    毒品危害防制條例第十條之罪，經原審法院以八十九年度毒聲字第四七七九號裁
    定送強制戒治，亦有該刑事裁定書一紙附卷可稽，本件事證甲確，被告之犯行堪
    以認定。
二、查安非他命，係毒品危害防制條例第二條第二項第二款所稱之第二級毒品，被告
    施用安非他命之行為，係犯該條例第十條第二項之施用第二級毒品罪。被告持有
    安非他命後，進而施用，其持有之低度行為應被施用之高度行為所吸收，不另論
    其持有第二級毒品罪。被告先後多次施用第二級毒品，其時間緊接，所犯罪名同
    一，顯係基於概括之犯意反覆為之，應依連續犯之規定論以一罪。被告自八十九
    年三月二十五日起至八十九年七月五日止施用第二級毒品之行為，雖未據檢察官
    起訴，惟此部分與起訴部分有連續犯關係，為起訴效力所及，本院自得併予審理
    。又被告曾前竊盜案件，經法院判處有期徒刑十月確定在案，甫於八十八年十一
    月二十二日執行完畢，業據被告陳甲在卷，復有台灣高雄地方法院檢察署刑案資
    料查註紀錄表一紙在卷可稽，其於五年以內再犯本件有期徒刑以上之罪，為累犯
    ，應依刑法第四十七條規定，加重其刑。
三、原審據以論罪科刑，固非無見，惟被告自八十九年三月二十五日起，至八十九年
    七月五日止施用第二級毒品之行為，原審未及審酌，自有未洽。檢察官上訴意旨
    ，執此指摘原判決不當，為有理由，自應由本院將原判決撤銷改判。爰審酌被告
    已有二次施用毒品前科，不知警惕，再犯本件犯行，顯見其意志不堅，惟其犯後
    已坦承犯行，尚有悔意，且施用毒品屬自戕行為，對社會危害性甚微等一切情狀
    ，量處如主文所示之刑。
據上論斷，應依刑事訴訟法第三百六十九條第一項前段、第三百六十四條、第二百九
十九條第一項前段，毒品危害防制條例第十條第二項，刑法第十一條、第五十六條、
第四十七條，判決如主文。
本案經檢察官邱榮藏到庭執行職務。
中    華    民    國     八十九     年      十一      月    二十二      日
                              臺灣高等法院高雄分院刑事第九庭
                                  審判長法官  張甲松
                                        法官  江泰章
                                        法官  任森銓
右正本證甲與原本無異。
不得上訴。
                                      書記官  張文斌
中    華    民    國     八十九     年      十一      月    二十四      日
附錄：本判決論罪科刑法條：
毒品危害防制條例第十條第二項
施用第二級毒品者，處三年以下有期徒刑。
                                                                        Ｑ


司法院資訊處製作；財團法人民間司法改革基金會備份。
